## Jorge Alexander Cruz Toledo.

Lic. Administración De Empresas.

+52 961 429 5879

9

Chiapas - México

## PERFIL PROFECIONAL

Licenciado en administración de empresas, poseo una formación destacada en experiencia en la optimización de recurso en sectores públicos y privados. Mi profesionalismo de refleja en el liderazgo efectivo de equipos y en la toma de decisiones estratégicas.

## FORMACION ACADEMICA

Licenciada En Administración De Empresas

Universidad del sur Campus Tuxtla Gutiérrez | Septiembre 2017 - Abril 2020

## **COMPETENCIAS**

- Papelería Office: Creación y desarrollo de hojas de cálculo | Tablas dinámicas |.
- Gestión de Recursos: Competencia en la administración de recursos financieros Humanos y materiales.
- Trabajo en Equipo: Disposición para colaborar y trabajar en equipo, fomentando un ambiente de trabajo positivo y productivo.
- Comunicación Eficaz: Habilidad para trasmitir ideas y estrategias de manera clara y persuasiva.
- Liderazgo: Capacidad para motivar y dirigir equipos de trabajo hacia el logro de objetos organizadores.

### **APTITUDES**

- Administración de ventas.
- Marketing Digital.
- Asertividad.
- Apoyo en la gestión de oficina.

## **EXPERIENCIA LABORAL**

#### Auxiliar Administrativo.

## Presidencia de Ocozocoautla de Espinoza | Mayo 2023 - Actualmente

Gestión de documentos: Archivar, redactar, revisar y organizar documentos. Atención al público: Brindar atención telefónica y presencial, responder correos electrónicos y gestionar correspondencia.

#### Auxiliar Administrativo.

## Empresa SAI (Despacho Contable). | Octubre 2020 - Marzo 2022

- Atención A Clientes: Realice la atención a los clientes, incluyendo la toma de las necesidades y la asignación de fechas de entrega de sus documentos.
- Facturación A Clientes: Emitía las facturas del despacho, manteniendo así un control de los ingresos anuales.
- Agente De Ventas: Realice la venta de café y el inventario de mercancías, registrando entradas, salidas y perdidas de café y otros
  materiales.
- Documentación De Gastos: Archivaba digital y físicamente los gastos de la empresa, incluyendo pagos a CFE, RENTA, TELMEX.

# Atención A Cliente | Febrero 2019 – Agosto 2019.

## Vertiche.

 Atención a Clientes: Atendí a los clientes con respecto a las dudas sobre los modelos de ropas, tallas y precios y también me otorgaron el puesto de bodeguero.